台灣雲林地方法院刑事判決　　　　　　100度交訴字第2號
公　訴　人　台灣雲林地方法院檢察署檢察官
被　　　告　吳鎮宇
上列被告因公共危險等案件，經檢察官提起公訴（99年度調偵字
第376號），本院判決如下︰
    主  文
吳鎮宇駕駛動力交通工具肇事，致人受傷而逃逸，處有期徒刑陸
月，如易科罰金以新台幣壹仟元折算壹日，緩刑貳年，緩刑期間
付保護管束，並應向指定之政府機關、政府機構、行政法人、社
區或其他符合公益目的之機構或團體，提供六十小時之義務勞務
。被訴因過失傷害人致重傷部分，公訴不受理。
    事  實
一、吳鎮宇於民國（下同）99年6 月12日9 時左右，駕駛車牌號
    碼1192-DU 號自用小客車，經雲林縣古坑鄉水碓村水碓57-3
    號前劃有雙黃實線路段，逆向斜穿跨越劃有雙黃實線之上述
    路段，與駕駛車牌號碼MKI-937 號重型機車途經上述路段，
    在遵行車道內行駛之黃世景發生碰撞，黃世景因而倒地受有
    第十二胸椎、第一腰椎脫臼骨折合併下半身癱之重傷害。吳
    鎮宇依當時碰撞之力道，明知黃世景受有一定之傷害，竟仍
    基於肇事逃逸之犯意，駛離現場逃逸。事後經警察循線查獲
    。
二、案經黃世景訴由雲林縣警察局斗南分局報告台灣雲林地方法
    院檢察署檢察官偵查起訴。
    理  由
壹、有罪部分：
一、關於證據能力：被告以外之人於審判外之言詞或書面陳述，
    除法律有規定者外，不得作為證據；又被告以外之人於審判
    外之陳述，雖不符前4 條之規定，而經當事人於審判程序同
    意作為證據，法院審酌該言詞陳述或書面陳述作成時之情況
    ，認為適當者，亦得為證據，刑事訴訟法第159 條第1 項、
    同法第159 條之5 第1 項定有明文。本案中，黃世景於99年
    7 月3 日之警察詢問筆錄、台大醫院雲林分院出具之黃世景
    診斷證明書1 紙、雲林縣警察局斗南分局繪製之道路交通事
    故現場圖、道路交通事故調查報告表（一）（二），雖然是
    被告以外之人於審判外之言詞及書面陳述，原則上不得作為
    證據，惟檢察官及被告於本院審判程序中，均已表示同意作
    為證據，法官審酌該言詞及書面陳述作成時之情況，認為適
    當，依上開規定，得作為證據。
二、被告坦白承認肇事逃逸，並有黃世景於99年7 月3 日之警察
    詢問筆錄（99年偵字第3643號卷第7 頁至第10頁）、雲林縣
    警察局斗南分局繪製之道路交通事故現場圖、道路交通事故
    調查報告表（一）（二）（99年偵字第3643號卷第13頁至第
    15頁）、台大醫院雲林分院出具之黃世景診斷證明書1 紙（
    99年偵字第3643號卷第12頁）可以佐證，從而，其肇事逃逸
    的犯行，已經可以認定。
三、論罪科刑：
  (一)被告的行為，觸犯刑法第185 條之4 駕駛動力交通工具肇事
    ，致人受傷而逃逸罪。
  (二)法官審酌被告沒有犯罪前科，此有被告前案紀錄表1 件可證
    ，犯後已與被害人家屬達成調解，並付清款項，此有經本院
    核定之雲林縣古坑鄉調解委員會100 年古鄉民調字第93號調
    解書（本院斗六簡易庭100 年度六核字第558 號卷第3 頁）
    、本院公務電話紀錄表（本院卷）可以證明，顯見被告已於
    犯後盡力彌補損害，因而量處最低刑有期徒刑6 月，並定易
    科罰金的折算標準。被告之前未曾因故意犯罪受有期徒刑以
    上刑的宣告，此有被告前案紀錄表1 件可證，被告坦白承認
    犯罪，並努力彌補損害，法官認為，被告在接受這次罪刑宣
    告後，心中應該有所警惕，再犯的可能性不高，暫時不執行
    刑罰，較為適當，因此宣告緩刑2 年，於緩刑期間付保護管
    束，並應向指定之政府機關、政府機構、行政法人、社區或
    其他符合公益目的之機構或團體，提供60小時之義務勞務，
    以促其此後更加謹慎。
貳、公訴不受理部分：
一、公訴意旨另以：被告吳鎮宇於99年6 月12日9 時左右，無照
    駕駛車牌號碼1192-DU 號自用小客車，途經雲林縣古坑鄉水
    碓村水碓57-3號前劃有雙黃實線路段，本應注意雙黃實線設
    於路段中，用以分隔對向車道，並雙向禁止超車、跨越或迴
    轉，並應注意駕駛人駕駛汽車，應遵守交通標誌、標線、號
    誌之指示行駛，而依當時現場狀況，又無不能注意之情事，
    其疏未注意，貿然逆向斜穿跨越劃有雙黃實線之上述路段，
    與駕駛車牌號碼MKI-937 號重型機車途經上述路段，在遵行
    車道內行駛之黃世景發生碰撞，黃世景因而倒地受有第十二
    胸椎、第一腰椎脫臼骨折合併下半身癱之重傷害。檢察官因
    而認為被告另外觸犯刑法第284 條第1 項後段之過失傷害人
    致重傷罪。
二、刑事訴訟法第238 條第1 項規定，告訴乃論之罪，告訴人於
    第一審辯論終結前得撤回其告訴。同法第303 條第3 款規定
    ，告訴乃論之罪，其告訴經撤回者，應諭知不受理之判決。
    同法第307 條規定，依同法第303 條所為之判決，得不經言
    詞辯論為之。再者，鄉鎮市調解條例第28條第2 項規定，告
    訴乃論之刑事事件於偵查中或第一審法院辯論終結前，調解
    成立，並於調解書上記載當事人同意撤回意旨，經法院核定
    者，視為於調解成立時撤回告訴或自訴。
三、公訴人認為被告觸犯刑法第284 條第1 項後段之過失傷害人
    致重傷罪。而依同法第287 條之規定，該罪須告訴乃論。而
    告訴人黃世景於100 年4 月14日與被告就上述過失傷害人致
    重傷案件，於雲林縣古坑鄉調解委員會調解成立，告訴人表
    示「對造人（指被告）履行調解內容後，聲請人（指告訴人
    ）願意捨棄其他與本案有關之民事請求權，至於刑事有關告
    訴乃論部分不予告訴，願撤回已提之告訴及強制執行查扣等
    聲請。」該調解書並送請本院於100 年4 月19日核定，業經
    本院調閱上述斗六簡易庭卷宗確認無誤，而調解款項均已付
    清，亦有上述本院與告訴人代理人聯絡之上述公務電話紀錄
    表在卷可證，從而告訴人已撤回告訴，被告被訴過失傷害人
    致重傷部分，即應不經言詞辯論，為不受理之判決。
參、適用的法律：(一)刑事訴訟法第299 條第1 項前段、第303 條
    第3 款、第307 條，(二)鄉鎮市調解條例第28條第2 項，(三)刑
    法第185 條之4 、第41條第1 項前段、第74條第1 項第1 款
    、第2 項第5 款、第93條第1 項第2 款，(四)刑法施行法第1
    條之1 。
本案經檢察官黃煥軒偵查起訴，檢察官莊珂惠到庭執行職務。
中    華    民    國    100   年    6     月    24    日
            刑事第三庭  審判長法  官  林  輝  煌
                              法  官  蕭  雅  毓
                              法  官  陳  雅  琪
以上正本證明與原本無異。
如不服本判決，應於送達後10日內向本院提出上訴狀（須附繕本
），上訴於台灣高等法院台南分院。上訴書狀應敘述具體理由。
上訴書狀未敘述上訴理由者，應於上訴期間屆滿後20日內補提理
由書（須附繕本）於本院。（切勿逕送台灣高等法院台南分院）
告訴人或被害人對於本判決如有不服，而請求檢察官上訴者，其
上訴期間之計算以檢察官收受判決正本之日期為準。
                              書記官  邱  明  通
中    華    民    國    100   年    6     月    24    日
附錄本案論罪科刑法條全文：
中華民國刑法
第185-4條
駕駛動力交通工具肇事，致人死傷而逃逸者，處六月以上五年以
下有期徒刑。